臺灣南投地方法院刑事裁定
110年度審易字第198號
公  訴  人  臺灣南投地方檢察署檢察官 
被      告  蔡政龍



上列被告因竊盜案件，不服本院於中華民國110年11月11日所為
之第一審刑事判決（110年度審易字第198號），提起上訴，本院
裁定如下：
    主    文
上訴駁回。
    理    由
一、按所遞書狀未揭明提起上訴，若其內容係對於原判決有不服
    之表示，即應認為上訴（最高法院21年抗字第112號判例意
    旨參照）；又於司法實務運作上，就所受理當事人或其相關
    人員之請求、聲明或聲請案，概不受其所用詞文拘束，亦即
    仍應尋繹其意涵，探求真意，而後依法律規定適切處理（最
    高法院105年度台抗字第408號裁定意旨參照）。本件上訴人
    即被告蔡政龍（下稱上訴人）於111年7月11日所提書狀，狀
    首雖書寫刑事聲明異議狀，惟查該書狀內容，主要係爭執本
    案（即110年度審易字第198號刑事判決)附表編號5經本院宣
    告沒收車牌號碼000-0000號普通重型機車已經尋獲，上訴人
    並無犯罪所得，而不應沒收等語，應係對本院110年度審易
    字第198號判決實體內容不服而提起上訴，而非僅對執行檢
    察官之執行方法提出異議，則上訴人之真意既在提起上訴，
    縱其記載書狀名稱有誤，亦不足以影響上訴之效力，本院自
    應依上訴之法定程序處理。
二、上訴期間為20日，自送達判決後起算。提起上訴，應以上訴
    書狀提出於原審法院為之。原審法院認為上訴不合法律上之
    程式或法律上不應准許或其上訴權已經喪失者，應以裁定駁
    回之，刑事訴訟法第349條前段、第350條第1項、第362條前
    段分別定有規定。再送達於在監獄或看守所之人，應囑託該
    監所長官為之；在監獄或看守所之被告，於上訴期間內
    向監所長官提出上訴書狀者，視為上訴期間內之上訴，刑事
    訴訟法第56條第2 項、第351 條第1 項也有明文規範。且監
    所與法院間無在途期間可言，是上訴（或抗告）人在監獄或
    看守所，如向該監所長官提出上訴（或抗告）書狀，因不生
    扣除在途期間之問題，必須在上訴（或抗告）期間內提出，
    始可視為上訴（或抗告）期間內之上訴（抗告），如逾期始
    向監所長官提出，即屬上訴（或抗告）逾期（最高法院102 
    年度台抗字第95號裁定意旨參照）。
三、查上訴人因竊盜案件，經本院於民國110年11月11日以110年
    度審易字第198號判決判處罪刑在案，上開第一審判決正本
    於110年11月17日郵寄至上訴人當時因另案入監執行所在之
    法務部○○○○○○○，並囑託監所長官對其送達，經上訴人本人
    簽名收受，而生發生合法送達效力之情，有本院送達證書在
    卷可查，是本件上訴期間應自送達日翌日起算20日，則本件
    上訴人提起上訴之期間應於110年12月7日屆滿，然上訴人遲
    至111年7月11日始透過監所長官向本院遞狀提起上訴，有上
    訴人上開刑事聲明異議狀上並蓋有本院郵件收文收狀章可稽
    ，其上訴顯已逾期，且此項程式無從補正，揆諸前揭說明，
    其上訴不合法，依法應予駁回。
四、依刑事訴訟法第362條前段，裁定如主文。
中　　華　　民　　國　　111 　年　　7 　　月　　20　　日
                  刑事第四庭  法  官    林昱志 
以上正本證明與原本無異。
如不服本裁定，應於裁定送達後5日內向本院提出抗告狀。
                              書記官    陳淑怡
中　　華　　民　　國　　111 　年　　7 　　月　　21　　日